【裁判字號】    95,易,251
【裁判日期】    950630
【裁判案由】    竊盜
【裁判全文】
臺灣新竹地方法院刑事判決               95年度易字第251號
公  訴  人  臺灣新竹地方法院檢察署檢察官
被      告  丙○○
上列被告因竊盜案件，經檢察官提起公訴（95年度偵字第1936號
），本院判決如下：
    主  文
丙○○連續竊盜，處有期徒刑柒月。
    事  實
一、丙○○因經濟狀況不佳，需錢孔急，竟基於意圖為自己不法
    所有之概括犯意，為竊取鋼筋變賣，先於民國95年3 月29日
    凌晨1 時許，在新竹縣竹北市○○里○○街149 號前，以自
    備鑰匙1 支，開啟一興廣告事業社所有為乙○○使用並停放
    在路旁之車牌號碼JF—5097號自用小貨車之車門後進入，再
    持該鑰匙插入電門後發動該車，將該車駛離原處而竊取得手
    。丙○○復延續上揭犯意，隨即於同日凌晨3 時55分許，駕
    駛上揭自用小貨車至新竹縣湖口鄉○○路3 巷29號建築工地
    旁，竊取放置在該工地內為賴菊貞所經營公司所有之鋼筋，
    並搬運至前揭自用小貨車上。適不知情之葉漢鐘（業經臺灣
    新竹地方法院檢察署檢察官為不起訴處分確定）經過，不知
    丙○○正在竊取他人所有鋼筋，亦幫忙拾取撿拾鋼筋後放至
    車上，丙○○以此方式共計竊得四分鐵約1,000 公斤。嗣因
    正在搬運時，恰為住在該工地後方附近宿舍之陳學孟發現，
    乃報警。於同日凌晨4 時30分許，丙○○將上開鋼筋均搬至
    前揭自用小貨車上，正欲離開之際，為趕抵現場之警方當場
    查獲，並扣得其竊取前揭自用小貨車時所用之鑰匙1 支。
二、案經新竹縣警察局竹北分局報請臺灣新竹地方法院檢察署檢
    察官偵查起訴。
    理  由
一、訊據被告丙○○矢口否認有何竊盜犯行，辯稱：當時我喝酒
    ，走累了，就去公園睡覺，睡到4 點多，警察把我叫起來，
    說我去偷東西，我是在建築工地附近被警察叫起來，是另外
    那個被告跑到公園那邊，警察追到那裡，我在那裡睡覺，警
    察就把我抓去，在警局硬要我承認，實際上我沒有去偷車，
    也沒有去偷鋼筋云云。
二、經查：
（一）被告於上揭時地，以自備鑰匙竊得被害人乙○○所有前述
      自用小貨車以及徒手搬運竊得上開鋼筋等情，業據被害人
      乙○○及丁○○分別於警詢時指述失竊情節在卷（見95年
      度偵字第1936號卷【以下簡稱偵查卷】第20至24頁），並
      為證人陳學孟於警詢及偵訊時證述綦詳（見偵查卷第25至
      28、75、76頁），且經同案被查獲之葉漢鐘供述明確（見
      偵查卷第16至19、64、65、76頁），而被告於警詢及偵訊
      時亦坦承不諱（見偵查卷10至13、63至65頁），此外，復
      有贓物認領保管單2 份、車輛車牌失竊作業—查獲車輛認
      可資料1 份及現場照片10幀在卷足參（見偵查卷第48至50
      頁）暨鑰匙1 支扣案足資佐證（95年度保管字第0621號，
      扣押物品清單見本院卷第5 頁）。
（二）被告雖以上揭情詞置辯，然查：
  １、此部分事實業據證人即目擊被告竊取鋼筋過程之前揭建築
      工地所屬公司員工陳學孟於警詢及偵訊時證述：我聽到有
      貨車聲音，因我住在工地旁邊3 樓，從窗戶往外看，看到
      被告2 人（即指本案被告及同案被查獲之葉漢鐘）在工地
      內搬運鋼筋，我就趕快報警，並打電話給我老闆，打完電
      話又回到窗戶，他們2 人還是繼續搬，警察來了之後，他
      們2 人就好像逃跑了。（竊嫌當時有幾人？特徵及穿著為
      何？）共有2 人，其中1 人身穿藍色帶黃邊的雨衣。（經
      你指認，經追捕在新竹縣湖口鄉○○路公園內所查獲丙○○【身穿藍色帶黃邊的雨衣】，是否即是竊取你老闆工地
      內建築鋼筋的其中1 人？）我能確定指認是他無誤等語明
      確，又同案被查獲之葉漢鐘於警詢及偵訊時亦供述：我有
      看到丙○○駕駛該輛自用小貨車，看到鋼筋掉下來，我幫
      他撿等語在卷，足見證人陳學孟及同案被查獲之葉漢鐘對
      於被告確係案發當時在工地現場竊取鋼筋之人一節，渠等
      所述內容，互核大致相符。再者，證人即查獲警員甲○○
      於本院審理時亦證述：到了現場後，發現被告跳車，我有
      看到他穿雨衣，和另外1 位葉漢鐘徒步往前跑，我們就跟
      在後面追，到巷底是一道矮牆，他們2 人有翻過矮牆，我
      們也繞過去追，後來追到他們。我一開始看到被告是穿黃
      藍色連身式雨衣，從贓車上面跳下來，當天也沒有下雨，
      是晴天，工地那邊也有照明設施，目標很明顯，而且被告
      跑的距離是直線，所以到他翻過矮牆之前，我的目光都一
      直看到他。而矮牆翻過去就是公園，我抓到葉漢鐘後，我
      轉過身去看，看到我們所長已抓到被告等語綦詳（見本院
      卷第29、30頁），而被告在為警查獲當時，確實身穿藍色
      帶黃邊之雨衣等情，亦有被告之查獲照片在卷足稽（見偵
      查卷第61頁），從而綜合證人陳學孟證述所見竊案發生及
      警方到場後被告逃逸之過程，及同案被查獲之葉漢鐘供述
      被告駕駛上開裝有被竊鋼筋之自用小貨車等所述內容，參
      以證人甲○○於接獲報案到達現場，發現行為人，繼而跟
      隨其後追捕，迄至逮捕被告為止，這中間所有過程，均在
      證人陳學孟、同案被查獲之葉漢鐘以及證人甲○○接續目
      光所及之範圍內，而被告經查獲時，在晴天之氣候下，卻
      穿著藍色帶黃邊之雨衣之明顯特徵亦相符，此外，被告於
      警詢及偵訊時均坦認犯行，觀其所供述：我是今天凌晨1
      點在新竹縣竹北市路旁，用自備鑰匙開啟車門及電門鎖，
      是我自己1 個人偷那部自用小貨車，車牌是JF—5097號，
      就是卷附照片那1 部，我偷貨車的目的是代步用，我想要
      偷鋼筋去賣，所以才開這部車去偷鋼筋，我是今天凌晨4
      點左右，在新竹縣湖口工業區偷鋼筋，大約4 點半左右被
      發現，我是自己開車去搬東西，葉漢鐘剛好來，我搬的時
      候，鋼筋掉下來，他幫我撿起來，後來我被警方查獲時，
      有穿著藍色帶黃邊之雨衣等語，亦和證人陳學孟及甲○○
      暨同案被查獲之葉漢鐘所述亦互核一致，是以被告確係於
      前揭時地竊取自用小貨車後駛往前揭工地竊取鋼筋之人，
      足堪認定。
  ２、又查，被告雖一再辯稱：查獲當時是在公園內睡覺云云，
      然證人甲○○已證述：被告被抓到時，他是假裝躺在石桌
      上，但呼吸很急促，之後所長抓到他，我看到被告走路很
      喘等語甚明，則苟被告所辯其係之前有喝酒，所以躺在公
      園內睡覺，之後被警察吵醒等情為真，則在睡夢中被叫醒
      之被告，豈會有反而類似運動過後之呼吸急促之情形？甚
      至在遭警員逮捕，帶回工地現場之過程中，仍有止不住之
      急促喘息現象？從而，被告所辯上情，顯屬事後卸責之詞
      ，不足採信。
（三）綜合以上，本案事證已臻明確，被告所為前述二次竊盜犯
      行均洵堪認定，應予依法論罪科刑。
三、核被告丙○○所為，係犯刑法第320 條第1 項之普通竊盜罪
    。被告先後所為2 次竊盜犯行，時間緊接，方法相同，觸犯
    構成要件相同之罪，顯係基於概括犯意而為之，為連續犯，
    依刑法第56條之規定，以一罪論，並加重其刑。爰審酌本案
    犯罪動機、情節、手段、所竊取財物價值，竊盜次數為2 次
    ，被竊鋼筋尚未變賣即被查獲，對被害人所造成損害尚非甚
    鉅，然被告於本院審理時一再矢口否認犯行，態度難謂良好
    等一切情狀，量處如主文所示之刑，以資懲儆。至扣案之鑰
    匙1 支，雖係供被告竊取上揭自用小貨車所用之物，已如前
    述，惟被告於本院審理時已矢口否認為本案竊盜犯行，本院
    復查無其他積極證據足資認定扣案之鑰匙1 支確為被告所有
    之物，爰不予宣告沒收之，附此敘明。
據上論斷，應依刑事訴訟法第299 條第1 項前段，刑法第56條、
第320 條第1 項，罰金罰鍰提高標準條例第1 條前段，判決如主
文。
本案經檢察官林忠義到庭執行職務。
中    華    民    國    95    年    6     月    30    日
                  刑事第五庭    審判長法  官  陳健順
                                      法  官  楊惠芬
                                      法  官  楊麗文
以上正本證明與原本無異。
如不服本判決，應於判決送達後10日內向本院提出上訴狀 (應附
繕本 )，上訴於臺灣高等法院。
中    華    民    國    95    年    6     月    30    日
                                      書記官  汪淑菁
附錄本案論罪科刑法條全文：
民國刑法第320 條第1 項：
意圖為自己或第三人不法之所有，而竊取他人之動產者，為竊盜
罪，處5 年以下有期徒刑、拘役或500 元以下罰金。


司法院資訊處製作；財團法人民間司法改革基金會備份。
